臺灣臺南地方法院民事判決　　　　　　　100年度訴字第368號
原　　　告　陳信儀
　　　　　　陳湘茹
　　　　　　陳廣蒲
共　　　同
訴訟代理人　裘佩恩律師
　　　　　　魏琳珊律師
被　　　告　台新國際商業銀行股份有限公司
法定代理人　吳東亮
訴訟代理人　尤中瑛律師
上列當事人間請求債務不履行損害賠償事件，經本院於民國100
年12月12日言詞辯論終結，判決如下：
    主  文
原告之訴及假執行聲請均駁回。
訴訟費用新台幣壹萬貳仟柒佰壹拾貳元由原告負擔。
    事實及理由
一、按訴狀送達後，原告不得將原訴變更或追加他訴，但擴張或
    減縮應受判決事項之聲明者，不在此限，民事訴訟法第255
    條第1項第3款定有明文。本件原告起訴時原請求被告給付原
    告三人金額依序為新台幣（下同）484,360元、242,179元、
    242,179元，及均自起訴狀繕本送達翌日起至清償日止，按
    週年利率百分之5計算之利息；嗣於起訴狀繕本送達後，於
    民國100年12月12日以書狀變更請求被告給付原告三人之金
    額為460,360元、230,179元及230,179元，其餘不變。上開
    訴之變更，核屬減縮應受判決事項之聲明，與上開規定相符
    ，應予准許，合先敘明。
二、原告主張如下：
  (一)被告先前僱用之理財專員蔡季芬於96年6月間推薦原告購買
    「2年期新台幣計價『J-REITs』股權連動債券（下稱系爭投
    資標的），原告並簽署台新國際商業銀行特定金錢信託投資
    國內外有價證券暨信託運用指示書（下稱信託契約書），及
    分別以自動扣款方式支付投資金額60萬元、30萬元、30萬元
    ，共購買系爭投資標的120萬元，原告事後並收受系爭投資
    標的之「產品發行條件中文說明書」。原告於簽署上開信託
    契約書時，特別交代理財專員蔡季芬，於系爭投資標的有風
    險產生時，在虧損近投資金額2成時，須儘速通知原告，以
    利原告進行評估、考量應否贖回，將投資損失限縮在2成內
    。理財專員蔡季芬離職前，皆按此約定，於原告所投資之標
    的虧損近2成時即通知原告。
  (二)新接任之理財專員拜訪時，原告皆明確告知「在虧損近投資
    金額2成時，須隨即就此風險通知伊」，接任專員皆表示了
    解並保證會依照原告之要求隨時注意系爭投資標的風險變化
    並適時通知原告。詎料，新任之理財專員除未就系爭投資標
    的向原告定期或不定期報告，亦未於系爭投資標的發生風險
    、本金虧損約2成左右即時通知原告，遲至系爭投資標的虧
    損逾本金8成始通知原告，原告雖隨即贖回，仍受有投資損
    失，茲按原告三人上開投資本金扣除贖回後之本金及贖回前
    已受領孳息後，原告三人投資系爭商品分別虧損金額為460,
    360元、230,179元及230,179元。【計算式:000000-000000-
    00000=460360；000000-00000-00000=230179；000000-0000
    0-00000=230179】
  (三)按受託人應依信託本旨，以善良管理人之注意，處理信託事
    務；因可歸責於債務人之事由，致為不完全給付者，債權人
    得依關於給付遲延或給付不能之規定行使其權利，信託法第
    22條及民法第535條定有明文。若違反前開規定，得按信託
    法第23條「受託人因管理不當致信託財產發生損害或違反信
    託本旨處分信託財產時，委託人、受益人或其他受託人得請
    求以金錢賠償信託財產所受損害或回復原狀，並得請求減免
    報酬。」、民法第544條「受任人因處理委任事務有過失，
    或因逾越權限之行為所生之損害，對於委任人應負賠償之責
    。」之規定求償。
  (四)連動債為結合債券與衍生性金融商品之投資工具，投資人除
    須就該商品發行、保證公司或機構之信用、財力等有所認知
    外，亦須就該商品係投資於何項標的、該標的可能之漲跌幅
    度、因投資標的漲跌可能發生之風險及幅度、計算盈虧之公
    式、投資人可能因此受到損失等有關投資之重要內容，有所
    了解，方能為正確評估其獲利與風險，進而決定是否投資。
    機構投資人以外之一般投資大眾，因未必具備投資該商品之
    專業知識及資訊，故有賴於收受報酬而受委託人委託從事此
    投資之受託人，向委託人詳細告知及說明，俾委託人得充分
    知悉投資之利潤或風險，並應於投資期間，隨時注意原告所
    購買之金融商品風險變化情況，適時通知原告並提供規避風
    險之資訊，若該受託人未盡此等告知及說明義務，即難認其
    已盡善良管理人之注意義務。
  (五)本件原告指定被告為受託人而投資申購前揭連動債，由被告
    為原告辦理投資事務，並收取信託手續費，被告未依指示於
    投資本金虧損約2成即時通知原告，以利其避險或贖回，遲
    至系爭投資標的因國際金融危機，本金虧損已逾8成才告知
    原告，使原告受有投資損失，是被告未依信託法第22條、民
    法第535條之規定，盡善良管理人之注意義務，而有上開可
    歸責於被告之不完全給付情事，原告自得依信託法第23條及
    民法第544條之規定，請求被告賠償所受損害。
  (六)原告雖有投資其他連動債及基金、股票等金融商品之經驗，
    然連動債所連動之標的，未必一致，評估不同連動標的之獲
    利及損失，亦有不同，不能因此即免除被告之告知義務。況
    投資連動債應具備高度專業知識，始能評估獲利之機會與損
    失之風險，而原告僅為一般投資人，不具備專業財經知識，
    對市場動態與相關投資風險之掌握，實不可與被告等專業、
    龐大之金融機構相互比擬。
  (七)關於被告答辯內容，陳述意見如下：
  1.被告辯稱伊有定期寄發對帳單，告知投資人關於投資標的之
    參考價格、單位數、參考匯率、預估現值、報酬率等資訊，
    已盡告知義務云云。然被告所提製表日為97年3月5日、97年
    4月3日（已逾96年10月10日閉鎖期）之對帳單，於參考價格
    、預估現值及報酬率欄位皆空白，此等欄位提供之資訊實為
    投資人評估商品風險之重要訊息，對帳單對此訊息付之闕如
    ，要難謂已就系爭投資標的向原告為定期或不定期報告而盡
    告知義務。
  2.被告辯稱伊於網站上有揭示連動債最新消息、績效報告等資
    訊，已盡告知義務云云。然由被告所提出之網頁資料，全無
    系爭投資標的「2年期新台幣計價『J-REITs』股權連動債券
    或此商品之產品號碼「TSFD」之相關標題，亦無從得知何連
    接標的參考指數或何績效報告係與系爭投資標的相關之資料
    ，要難以此證明已就系爭投資標的向原告為定期或不定期報
    告而盡告知義務。
  3.被告辯稱委由精誠資訊股份有限公司於96年11月14日以傳真
    方式通知原告組合價值比例低於該組合資產初期之69%云云
    。然精誠資訊股份有限公司傳真表上，僅載「TSFD」488筆
    ，未顯示該488筆傳真電話為何、是否皆傳真成功，蓋僅撥
    打傳真電話並非表示傳真完成，要難以該傳真表證明原告曾
    收受通知。
  4.被告辯稱97年4月28日「銀行辦理財富管理及金融商品銷售
    業務自律規範」修正前，未有法令規定強制受託銀行應將投
    資標的之最新參考價格、報酬率等內容揭露云云。然被告推
    薦、受託購買系爭投資標的時及信託契約存續中未依下述規
    範辦理，顯未盡善良管理人之注意義務:
  (1)94年7月21日修正公布之銀行辦理財富管理業務應注意事項
    第10點第4項「十、第六點所稱業務推廣及客戶帳戶風險管
    理之作業準則，其內容至少應包括：‧‧(五)銀行應製作客戶
    權益手冊提供客戶，內容應包括銀行提供金融商品或服務之
    內容、可能涉及之風險及其他特殊約定事項，並應充分揭露
    銀行辦理本項業務費用收取的方式，且應將受理客戶意見、
    申訴之管道，調查、回應及處理客戶意見等與維護客戶權益
    之相關資訊納入。‧‧(八)應建立向客戶定期及不定期報告之
    制度。有關報告之內容、範圍、方式及頻率，除法令另有規
    定外，應依照雙方約定方式為之。」
  (2)96年4月18日修正通過之中華民國信託業商業同業公會會員
    辦理特定金錢信託業務資訊揭露一致性規範第7條至第10條
    規定「其投資標的涉及連動債券或結構型商品者，並應依下
    列原則對委託人揭示相關資訊：‧‧應揭露之個別商品條件
    ，應包含‧‧連動標的相關資訊‧‧信託收益計算方法‧‧
    發行機構或保證機構無法履行清償責任時之處理方式」、「
    信託業辦理特定金錢信託業務投資連動債券，應對委託人揭
    露之基本風險，包含最低收益風險、委託人兼受益人提前贖
    回的風險、利率風險、流動性風險、信用風險、匯兌風險、
    事件風險、國家風險及交割風險等事項‧‧」、「信託業辦
    理特定金錢信託業務投資連動債券，就不同商品應對委託人
    揭露之風險，包含發行機構行使提前買回證券權利風險、再
    投資風險、受連結標的影響之風險、通貨膨脹風險、本金轉
    換風險等事項‧‧」、「信託業辦理特定金錢信託業務投資
    連動債券，若投資標的為信用連結型商品者，應就所涉及之
    無法履行債務風險、破產風險及重整風險等相關事項，加強
    揭露說明其定義內容。」，同規範第12條規定「信託業辦理
    特定金錢信託投資連動債券或結構型商品，應於受託投資後
    依契約約定提供成交通知書及定期報告，並於網站揭露報價
    資料，提供客戶市價評估及提前解約之參考報價資訊。」
  5.被告辯稱原告未與其簽訂「停損/停利」之約定書，且連動
    債商品亦不適用此約定云云。然原告之理財專員從未告知原
    告，若欲在虧損約2成時即停損出場，需簽署「停損/停利」
    之約定書，且在未曾簽署「停損/停利」之約定書情況下，
    除系爭投資標的外，原告其餘全部投資商品皆無本金虧損超
    過2成之情況。既連動債商品不適用此「停損/停利」之約定
    書，原告向被告購買投資理財商品期間除系爭投資標的外仍
    無本金虧損超過2成之情況，顯係因原告與被告間有「在虧
    損近投資金額2成時，須隨即就此風險通知伊」之約定。
  (八)聲明：
  1.被告應給付原告陳信儀460,360元及自起訴狀繕本送達翌日
    起至清償日止，按年息5%計算之利息。
  2.被告應給付原告陳湘茹230,179元及自起訴狀繕本送達翌日
    起至清償日止，按年息5%計算之利息。
  3.被告應給付原告陳廣蒲230,179元及自起訴狀繕本送達翌日
    起至清償日止，按年息5%計算之利息。
  4.願供擔保，請准宣告假執行。
三、被告答辯如下：
  (一)原告陳信儀於94年8月5日，原告陳湘茹、陳廣蒲於96年1月
    26日，簽立「約定條款確認同意書」，表示經合理適當之審
    閱期間審閱、完全明瞭且同意信託總約定書所載之各約定條
    款及相關內容，且同意「本行不擔保信託業務之管理或運用
    績效，委託人或受益人應自負盈虧」等事項。嗣原告並簽立
    信託運用指示書及系爭投資標的交易文件之產品說明書，委
    託被告投資購買系爭投資標的，而產品說明書詳細載明原告
    委託投資之連動債產品條件，包括債券年限、連結標的、收
    益計算方式、觸發事件、提前贖回條款等條款，更於說明書
    第5至6頁明白記載15項之產品風險，原告並於說明書第10頁
    三度簽名蓋章表示明瞭「本產品僅提供予專業之投資人，委
    託人（兼受益人）已充分閱讀本產品說明書及本產品主要風
    險，願簽名並確認同意接受本產品的相關交易條件（含費用
    、收益及損失計算方式等）及投資風險」、對於「本產品的
    相關交易條件及投資風險」表示無意見、「本行已派專員解
    說產品內容及主要風險，副本（影本）已由本行理財專員當
    面轉交無誤」等事項。且依產品說明文件中之「台新國際商
    業銀行組合式商品暨連動債產品條件揭露檢查表」記載，檢
    查項目計有「產品風險等級、產品最長年限、產品連結標的
    、產品客群限制、產品閉鎖期、產品流動性、所得稅計算、
    產品到期是否由發行或保證機構保障100%本金、產品配發收
    益頻率、產品提前到期條件、產品相關費用、產品風險」，
    每一項均已由被告行員告知客戶，並勾選後簽名蓋章確認。
  (二)被告於原告下單委託投資後，均有按月寄發「信託財產管理
    運用對帳單」，內容詳載原告投資標的之信託金額、買時價
    格、參考價格、單位數、參考匯率、預估現值、報酬率等資
    訊。97年4月28日修正前之銀行辦理財富管理及金融商品銷
    售業務自律規範，並未有法令規定強制受託銀行應將投資標
    的之最新參考價格、報酬率等內容揭露於對帳單上，因此被
    告於對帳單之最末頁即載明「所有連動債券提前贖回價格須
    以債券經理機構提供之報價為依據，若您欲了解本債券最新
    參考市值、連結標的等相關資訊，可至本行網站（理財中心
    - 結構型商品）查詢，或透過您所屬的財務顧問取得相關資
    訊。」，俾利投資人得隨時掌握最新參考市值。有關被告網
    站揭示之連動債最新消息、績效報告、產品最新市值、連動
    標的的收盤價一覽表等資訊，有被告網站網頁資料乙份可稽
    。此等揭露方式遠比在每月一份之對帳單上揭露，更能使投
    資人掌握市值變動情形，亦無違背善良管理人之告知義務。
  (三)系爭投資標的為條件式保本，於組合價值未低於69%仍為保
    本，若發生觸發事件方為不保本，亦即系爭投資標的有31%
    觸發幅度，有觸發事件時會通知原告。原告贖回系爭投資標
    的之價值低於其原始投資本金，而產生虧損乙節，係肇因於
    美商雷曼兄弟發生破產保護事件，致全球金融海嘯影響擴散
    加劇所致。而被告於發生觸發事件，系爭投資標的跌幅超過
    31%，於96年11月7日委由精誠資訊股份有限公司寄發通知予
    原告，此有通知函留存影本及精誠資訊股份有限公司傳真表
    可稽，惟原告卻遲至97年12月始決定贖回。原告主張曾交代
    被告行員，應於投資標的虧損投資金額2成時通知被告云云
    ，與事實不符，亦與產品架構不符，且原告於被告通知後一
    年始決定贖回，乃因原告基於投資理念自我決定贖回時點，
    實不可歸責於被告。
  (四)自94年間起，原告委託被告投資之連動債產品，陳信儀投資
    達14筆、陳湘茹6筆、陳廣蒲6筆，此有原告之交易明細表可
    稽，原告三人均為極有經驗之投資者，投資產品絕大多數均
    為連動債，是原告應對於系爭投資標的之產品條件、風險等
    事項知之甚詳，其基於投資知識，自我決定贖回時機，實不
    得歸責於被告。
  (五)依信託運用指示書所載，被告未向原告收取信託手續費，而
    依產品發行條件中文說明書，被告雖可收取信託管理費，但
    原告贖回系爭投資標的時，被告亦未收取信託管理費，此有
    電腦交易紀錄三頁可證。
  (六)有關「停損/停利」之約定，得由銀行與客戶約定後，伺投
    資標的到達約定之「停損/停利」點時，視客戶及產品種類
    以電子郵件或簡訊通知，但各該投資標的到達「停損/停利
    」點時，仍需客戶自行決定是否贖回，並無自動贖回之機制
    ，況且「停損/停利」之約定，並不適用於系爭投資標的（
    因系爭投資標的並無公開市場，如未進行實際之贖回交易，
    除按產品發行條件配發利息外，債券到期前就投資本金而言
    ，並不會有獲利或損失，因此不會有所謂「停損/停利」之
    情形，「停損/停利」係就有公開市場可供查詢及確認價格
    的金融商品所設計規劃者）。原告在系爭投資標的交易過程
    中，並未簽有「停損/停利」通知約定書。
  (七)聲明：駁回原告之訴；訴訟費用由原告負擔；如受不利之判
    決，被告願供擔保，請准免為假執行。
四、本件經證據調查及辯論，兩造對於下列事實均不爭執：
  (一)原告陳信儀、陳湘茹及陳廣蒲三人於96年6月28日，經由被
    告公司所屬理財專員蔡季芬（業已離職）推薦，分別以60萬
    元、30萬元及30萬元，購買「2年期新台幣計價『J-REITs』
    股連動債券」，並由原告三人於「台新國際商業銀行特定金
    錢信託投資國內外有價證券暨信託運用指示書」、「產品發
    行條件中文說明書」及「台新國際商業銀行組合式商品暨連
    動債產品條件揭露檢查表」簽名為憑，兩造間有信託契約關
    係成立。
  (二)兩造間之信託契約關係預計發行日為西元2007年7月10日，
    預計到期日為2009年7月8日，惟均應以實際發行日及到期日
    為準；及系爭投資標的屬於「產品到期保證機構不保障100
    ﹪本金返還」之商品。
  (三)原告陳信儀有於94年8月5日、原告陳湘茹及陳廣蒲則於96
    年1月26日分別在「約定條款確認同意書」上簽名及用印。
  (四)原告三人購買系爭投資標的，因於96年10月11日除息，而分
    別受領24,000元、12,000元及12,000元之收益。
  (五)原告三人於系爭投資標的預計到期日前之97年12月5日業已
    聲請贖回，並分別領回本金115,640元、57,821元、57,821
    元。
  (六)被告於信託契約期間內，有依據上開確認同意書之內容，按
    月寄發「信託財產管理運用對帳單」予原告三人，所寄發之
    對帳單於買時價格及單位數均有明確記載，但於預估現值及
    報酬率部分，則以「＊＊＊＊」代之，並無其餘記載。
  (七)原告陳信儀向被告購買投資理財商品期間除本件外，其餘商
    品並無本金虧損超過二成的情況。
五、本件原告主張兩造間有信託契約關係存在，惟被告之受僱人
    對於受託事項有未盡善良管理人之注意義務，造成原告投資
    虧損，受有損失，爰依據信託契約及委任關係，請求被告對
    於原告三人所受損失負賠償責任等語。被告不否認兩造間有
    信託關係，惟否認有未盡善良管理人注意義務之情事，並答
    辯如上。是本件爭執事項厥為：兩造之間信託契約關係是否
    有受領報酬？被告有無要求原告之理財專員，應於系爭連動
    債商品本金虧損達20﹪之風險情狀時即通知原告？被告於本
    件信託契約關係存續期間，對於受託事務是否有未盡通常或
    善良管理人之注意義務？原告依信託法第22條及民法第535
    條規定，請求被告負損害賠償責任是否有理由？
六、本院之判斷：
  (一)本件兩造間固有信託關係存在，惟被告於原告申購系爭投資
    標的時並未收受任何手續費乙節，為原告不爭之事實，復有
    其提出「台新國際商業銀行特定金錢信託投資國內外有價證
    券暨信託運用指示書」之手續費率及手續費欄位分別記載0
    ﹪及0元可資參照。至原告提前贖回系爭投資標的時，被告
    有無收取其餘費用或信託管理費乙節，原告固稱不清楚，其
    訴訟代理人則稱依慣例不可能沒有收報酬，只是不知以何名
    義收取云云。惟參照原告提出之對帳單（參見本院卷第26-2
    8 頁），原告贖回時被告並無收取任何費用之相關記載，且
    上情亦與被告提出電腦交易紀錄三紙相同（參見本院卷第18
    1-183頁）。佐以原告提出系爭投資標的之產品發行條件中
    文說明書載明，被告銀行可向交易對手另行收取通路管理費
    等情，則被告固非無償出售系爭投資標的，但受領報酬對象
    不限於申購客戶，尚有其餘管道，是本件被告於兩造信託關
    係期間未向原告收取任何報酬乙節，尚無違反常情之處，應
    屬可信。
  (二)又原告稱伊承購系爭投資標的時知悉該商品並非保本性質，
    故購買時曾告知被告之受僱人即理財專員蔡季芬於本金虧損
    達2成時應通知伊，嗣後被告公司之理財專員有更換，其亦
    告知新任理財專員上情乙節，則為被告所否認。經本院審閱
    兩造為本件信託契約而簽訂之相關契約文件，均無上開特別
    約定之記載。而擔任原告等人之被告銀行理財專員即證人蔡
    慧珍、陳玉航經隔離訊問後，亦否認原告曾告知上情（參見
    本院100年12月12日筆錄）。及原告復未提出其餘相關事證
    供本院審酌確有上述之約定，是原告片面主張曾要求被告之
    受僱人於系爭投資標的虧損達二成時應予通知乙節，尚乏事
    證，並非可信。
  (三)雖原告以被告公司之理財專員不具專業，未盡善良管理人之
    注意義務，應負賠償乙節，然此係原告個人與理財專員接洽
    時之主觀認知，依被告提出曾擔任原告理財專員之證人陳玉
    航個人專業證照資料（參見本院卷第178至180頁），證人曾
    修習相關專業課程，並通過相關測驗成績合格，並無原告所
    述之情。再依證人蔡慧珍、陳玉航供述個人學歷及工作經驗
    等情，二人或為國立大學金融相關科系畢業，或已擔任理財
    專員工作達12年之久，工作單位均為金融機構（參見本院10
    0年12月12日筆錄），二人具備之相關專業知識，應足以擔
    任理財專員一職，並無原告所認知不具專業能力之情。
  (四)至原告主張被告未善盡善良管理人乙節，依本院上開調查，
    被告於本件信託關係存續期間，並未自原告受領任何報酬，
    參照民法委任章節之規定，其所應盡者應為通常注意義務，
    而非程度較高之善良管理人注意義務。茲據被告供稱被告銀
    行於網站上已揭示連動債最新消息、績效報告、最新市值、
    連動標的收盤價一覽表等資訊，並提出相關網頁資料供參。
    顯見，被告販售相關投資商品之資訊，原告或其餘客戶均能
    藉由公開且透明之資訊管道進行查詢及瞭解，並非難事。雖
    原告稱其不會上網，但網路資訊為現今普遍常用之查詢管道
    ，鮮少有不會及不予利用之情。再以原告身為汽車公司董事
    ，以其身份、地位及學歷，竟不知如何上網，實屬殊難想像
    之事。縱其所述為真，原告亦可透過詢問理財專員方式瞭解
    投資商品之相關資訊。況被告尚按月寄送對帳單予原告，亦
    為原告不爭之事實。顯然被告業已提供書面、人力及網路等
    多樣管道予原告及客戶查詢瞭解投資最新狀況。
  (五)雖原告又稱被告寄發之對帳單並未記載虧損等資料，無法瞭
    解實際狀況乙節，經本院檢視原告提出之對帳單，除買時價
    格及單位數有明確記載，其餘預估現值及報酬率部分，均以
    「＊＊＊＊」代之，確難瞭解投資標的盈虧狀況。惟依本件
    商品之產品發行條件中文說明書所載，系爭投資標的為條件
    式保本，亦即於組合價值未低於69%仍為保本，若發生觸發
    事件方為不保本，亦即系爭投資標的有31%觸發幅度，有觸
    發事件時即會通知原告。本件原告承購之系爭商品發生觸發
    事件時（即投資標的跌幅超過31%），被告於96年11月7日即
    委由精誠資訊股份有限公司寄發通知予原告，此有通知函留
    存影本及精誠資訊股份有限公司傳真表可稽，雖原告否認收
    受該紙通知，然其於本院審理又自述，我有一次發現這個商
    品跌了很多，我就打電話詢問理財專員為何沒有馬上通知我
    等語，茲依原告供述其不會上網，而被告寄發之對帳單又無
    虧損之記載，若非收受該紙通知，原告如何知悉系爭投資標
    的虧損之事，其片面否認並未收受該紙通知，尚非可信（參
    見本院卷第164頁筆錄）。既然被告平日已提供多種管道供
    原告及客戶瞭解出售商品之最新相關資訊，於系爭投資標的
    發生觸發事件時，亦於第一時間以信函通知原告，所為已善
    盡注意義務，原告對於系爭投資標的之盈虧應自負風險，其
    遲至97年12月5日於虧損幅度達九成始贖回系爭投資標的，
    即與被告無關。
七、綜上所述，被告於信託關係存續期間，並未自原告受領任何
    報酬，且於信託關係存續期間業以定期寄發對帳單、提供理
    財專員諮詢服務及架設網站提供最新訊息等方式供原告查詢
    瞭解最新投資狀況，更有甚者，於系爭投資標的發生觸發事
    件（亦即系爭投資標的可能有不保本情形發生）時，委由資
    訊公司即時寄發通知予原告，應認已盡通常注意義務之責，
    原告於知悉系爭投資標的並非保本情狀下，疏未及時贖回商
    品，遲至97年間贖回系爭投資標的時造成上述之虧損，應屬
    自行承擔風險之範疇。從而，原告本於信託及委任關係，請
    求被告負賠償責任，為無理由，不予准許。又原告之訴既經
    駁回，其假執行之聲請亦失所附麗，應併予駁回。
八、本件事證已臻明確，兩造其餘主張、答辯、舉證及原告聲請
    傳喚證人蔡季芬到庭等證據調查，核與判決結果無影響，已
    無論述及調查必要，爰不予贅述及調查，併此敘明。
九、末按法院為終局判決時，應依職權為訴訟費用之裁判，此民
    事訴訟法第87條第1項定有明文。本件訴訟除原告支出第一
    審裁判費10,570元及證人旅費2,142元，兩造並無其餘費用
    支出，是本件訴訟費用確定為12,712元。
十、訴訟費用負擔之依據：民事訴訟法第78條。
中    華    民    國  100    年     12    月    26    日
                  民事第二庭    法  官  許蕙蘭
以上正本係照原本作成。
如對本判決上訴，須於判決送達後20日內向本院提出上訴狀。
如委任律師提起上訴者，應一併繳納上訴審裁判費。
中    華    民    國  100    年     12    月    27    日
                                書記官  蔡曉